臺灣高等法院刑事判決
109年度原上訴字第29號
上  訴  人  
即  被  告  夏志華



選任辯護人  陳易聰律師(法扶律師)                        上列上訴人因詐欺等案件，不服臺灣新竹地方法院108年度原訴字第48號、108年度訴字第941號，中華民國108年11月22日第一審判決（起訴案號：臺灣新竹地方檢察署108年度偵字第7526號、第7862號；追加訴案號:108年度蒞追字第2號），提起上訴，本院判決如下：
    主    文
原判決關於其附表一編號2所處夏志華罪刑暨定執行刑、及夏志
華沒收部分均撤銷。
夏志華犯如附表一編號2所示之罪，處如附表一編號2所示之刑。
其他上訴駁回。
附表一編號2及上訴駁回之原判決附表一編號1、附表二編號1至3
夏志華罪刑部分，應執行有期徒刑壹年柒月。
    犯罪事實
一、夏志華（另於民國108年4月間參與犯罪組織「貝基塔」、「
    遇水則發」，所犯參與犯罪組織罪部分，及原判決附表二編
    號4、附表三部分，業經原法院另以108年度原訴字第34號判
    決有罪確定）、李曜任、王契文、徐偉梁、潘宣佑（前述4
    人均經原審判處罪刑確定）及其等所屬詐欺集團之成年人成
    員，共同意圖為自己不法所有，基於3人以上詐欺取財之犯
    意聯絡，由夏志華擔任車手頭，負責交付提款卡給車手、監
    督車手提領詐騙款項及收取提領款項，並於附表一、二所示
    之時間，推由該詐欺集團其他成年人成員以附表一、二所示
    之詐欺方式向周錦櫻、林玉花、李亭瑩、陳采柔、游雅琪施
    用詐術，致其等分別陷於錯誤，分別於附表一、二所示之時
    間，將附表一、二所示各該款項匯入附表一、二所示各該指
    定帳戶，旋由李曜任將上開帳戶之提款卡放置在指定地點，
    再由夏志華前往取卡後放在指定地點供王契文、潘宣佑取卡
    ，並由夏志華監視王契文持卡領款（附表一部分），或由夏
    志華與徐偉梁監視潘宣佑持卡領款（附表二部分），王契文
    、潘宣佑則分別於附表三編號1至7、8至15所示時、地提領
    款項後，將贓款交付夏志華，夏志華再上繳李曜任，李曜任
    再上繳其上游詐欺集團成員，夏志華因此獲得以總取款金額
    之1％計算報酬共新臺幣(下同)3,570元。
二、案經周錦櫻、林玉花、李亭瑩、陳采柔、游雅琪訴由新竹市
    警察局第一分局報請臺灣新竹地方檢察署檢察官偵查起訴。
     
    理    由
壹、程序部分
一、上訴範圍：
    本件檢察官起訴被告夏志華、同案被告李曜任、徐偉梁、王
    契文、潘宣佑分別涉犯組織犯罪防制條例第3條第1項後段之
    參與犯罪組織罪、刑法第339條之4第1項第2款之三人以上共
    同詐欺取財罪等罪嫌，經原審審理後，同案被告李曜任、徐
    偉梁、王契文、潘宣佑均分別經原審判處罪刑確定，被告夏
    志華於108年4月間參與犯罪組織「貝基塔」、「遇水則發」
    ，因犯參與犯罪組織罪部分，業經原法院另以108年度原訴
    字第34號判決有罪確定，檢察官於原審審理時已當庭減縮該
    部分起訴事實（見108年度原訴字第48號卷《下稱原審卷》一
    第404頁），而未據論罪外，原審就起訴之加重詐欺罪部分
    （即附表一編號1至2、附表二編號1至3），均論處罪刑，被
    告夏志華就原審判處有罪部分提起上訴，則本院審理範圍為
    上述被告夏志華經原審判決有罪之加重詐欺罪部分，先此敘
    明。
二、本判決下引具傳聞性質之各項供述證據，檢察官、被告夏志
    華（下稱被告）於本院審判程序，均稱同意有證據能力或沒
    有意見，亦未於本院言詞辯論終結前，就證據能力部分聲明
    異議（見本院卷第174至179、229至235頁），本院審酌上開
    證據資料製作時之情況，尚無違法不當及證明力明顯過低之
    瑕疵，認以之作為證據應屬適當，揆諸刑事訴訟法第159條
    之5規定，應均有證據能力。至本件認定事實所引用之非供
    述證據，並無證據證明係公務員違背法定程序所取得，亦無
    刑事訴訟法第159條之4顯有不可信之情況與不得作為證據之
    情形，且經本院於審判期日依法進行證據之調查、辯論，被
    告於訴訟上之程序權即已受保障，亦有證據能力。
貳、實體部分： 
一、上開犯罪事實，業據上訴人即被告於偵審中均坦承不諱，核
    與證人即同案被告李曜任、徐偉梁、王契文、潘宣佑、共犯
    蔡桂民分別於偵審中陳述之犯罪過程、證人即告訴人周錦櫻
    、林玉花、李亭瑩、陳采柔、游雅琪於警詢中指訴遭詐騙之
    情節均相符合，並有附件所示之書證在卷可稽（以上供、證
    述及書證之卷證出處均詳如附件所載），足認被告任意性自
    白與事實相符，應堪採信。是本案事證明確，被告犯行洵堪
    認定，應依法論科。
二、論罪：
　㈠按刑法之共同正犯，祇須行為人有以共同犯罪之意思，參與
    共同犯罪計畫之擬定，互為利用他人實行犯罪構成要件之行
    為，完成其等犯罪計畫，即克當之，不以每一行為人均實際
    參與部分構成要件行為或分取犯罪利得為必要。而共同正犯
    間，非僅就其自己實行之行為負其責任並在犯意聯絡之範圍
    內，對於他共同正犯所實行之行為，亦應共同負責；且其犯
    意聯絡之表示，無論為明示之通謀或相互間有默示之合致，
    均不在此限（最高法院96年度台上字第1882號、98年度台上
    字第2655號判決意旨參照）。經查，以目前遭破獲之詐欺集
    團之運作模式，係先以不詳方式詐騙被害人，待被害人受騙
    匯款後，再由擔任車手之人出面負責提款及向上交付款項之
    行為，各部分均係該詐欺集團犯罪計畫不可或缺之重要環節
    ，而共同正犯，在合意之犯罪計畫內，各自分擔犯罪行為之
    一部，相互利用他人之行為，以達其犯罪之目的者，即應對
    全部所發生之結果，共同負責。被告擔任交付提款卡、監督
    車手提領詐騙款項及收取提領款項之車手頭工作，與詐欺集
    團之其他成員間彼此分工，雖未參與詐騙被害人之環節，惟
    其應知悉在該詐欺集團所屬成員中，必另有負責以不詳方式
    實施詐騙之人，足認渠等係在合意的共同犯罪計畫範圍內，
    各自分擔犯罪行為之一部，並相互利用他人之行為，以達遂
    行犯罪之目的。
　㈡核被告所為，均係犯刑法第339條之4第1項第2款之三人以上
    共同詐欺取財罪。被告就王契文、潘宣佑分別如附表三所示
    數次提領告訴人周錦櫻、林玉花、李亭瑩、游雅琪匯入款項
    之行為，係於密接時、空以相同方式，反覆侵害同一被害人
    之財產法益，其先後數次提款行為之獨立性極為薄弱，應視
    為數個舉動之接續施行，合為包括之一行為予以評價，較為
    合理，應各論以接續犯。被告與李曜任、王契文及其所屬詐
    欺集團成員間就附表一部分；被告與李曜任、徐偉梁、潘宣
    佑及其所屬詐欺集團成員間就附表二部分，分別有犯意聯絡
    及行為分擔，為共同正犯。被告就附表一所示2罪、附表二
    所示3罪間，犯意各別，行為互殊，應予分論併罰。　
三、撤銷改判之理由及量刑審酌：　　
　㈠原審就附表一編號2部分以被告所犯事證明確，予以論罪科刑
    ，並就被告未扣案之犯罪所得宣告沒收，固非無見。惟查：
    被告於本院審理時與告訴人林玉花以3萬元達成和解並全額
    給付完畢（見本院卷第253頁和解書），是被告量刑基礎已
    有變更，犯罪所得之沒收亦有所更動，原審此部分未及審酌
    ，尚有未洽。被告上訴請求依刑法第59條減輕其刑，雖無理
    由（詳下述上訴駁回部分），惟以前揭和解情形請求從輕量
    刑，則有理由，應由本院就此部分予以撤銷改判。
　㈡爰以行為人之責任為基礎，審酌被告素行尚可，有被告前案
    紀錄表在卷足參，於犯案時正值青年，竟不思以合法途徑賺
    取錢財，反參與詐欺集團牟取不法報酬，與渠等所屬詐欺集
    團對民眾施以詐騙手段詐取財物，漠視他人財產法益，助長
    原已猖獗之詐騙歪風，益見法治及價值觀念殊有偏差，所為
    殊值非難，衡以被告參與犯罪之程度、坦承犯行之犯後態度
    、所為分工角色、參與程度，與告訴人林玉花已達成和解賠
    償損害，林玉花並同意法院從輕量刑之情形（見同前和解書
    ），暨被告自承高中畢業之智識程度、家境不豐、曾經擔任
    志願役士兵多年等一切情狀，量處如主文第2項所示之刑，
    並與下述上訴駁回部分（即附表一編號1、附表二編號1至3
    ）依刑法第51條第5 款之規定，定其應執行之刑如主文第4
    項所示。
　㈢不予沒收之說明：　
　⒈按犯罪所得，屬於犯罪行為人者，沒收之；前二項之沒收，
    於全部或一部不能沒收或不宜執行沒收時，追徵其價額；宣
    告前二條之沒收或追徵，有過苛之虞、欠缺刑法上之重要性
    、犯罪所得價值低微，或為維持受宣告人生活條件之必要者
    ，得不宣告或酌減之，刑法第38條之1第1項前段、第3項、
    第38條之2第2項分別定有明文。又共同犯罪行為人之組織分
    工及不法所得，未必相同，彼此間犯罪所得之分配懸殊，其
    分配較少甚或未受分配之人，如仍應就全部犯罪所得負連帶
    沒收之責，超過其個人所得之剝奪，無異代替其他犯罪參與
    者承擔刑罰，顯失公平，因共犯連帶沒收與罪刑相當原則相
    齟齬，故共同犯罪，所得之物之沒收，應就各人分得之數為
    之，亦即沒收或追徵應就各人所實際分得者為之。
　⒉經查：被告自承就本案犯行獲得之報酬係以總取款金額之1％
    計算（見原審卷一第405頁），經計算結果為3,570元（計算
    式：附表三編號1至15所示提款總額35萬7,000元×1％=3,570
    元）。惟考量被告已與告訴人林玉花達成和解，並已賠償3
    萬元，且完成給付，則被告前開賠償之總額實已逾被告犯本
    案所獲得之所得，應足以達沒收制度剝奪被告犯罪所得之立
    法目的，故認就其犯罪所得部分如再予以宣告沒收，有過苛
    之虞，爰依刑法第38條之2第2項規定，不予宣告沒收。
四、上訴駁回之理由：
　㈠原審就附表一編號1、附表二編號1至3部分以被告所犯事證明
    確，適用刑法第339條之4第1項第2款等規定，審酌被告之刑
    事前科紀錄，以及被告無視於政府一再宣誓掃蕩詐欺取財犯
    罪之決心，執意以身試法，且正值年輕力強之年齡，不思循
    正當途徑以謀取生活所需，反貪圖不法利益而加入詐騙集團
    提領、收取詐騙款項，使該詐欺集團成員得以遂行詐欺行為
    ，侵害告訴人財產法益，嗣又能逃避司法之追緝，所為非是
    ，應予嚴厲非難，暨考量被告參與犯罪所為分工之角色、參
    與程度、犯罪後就全部犯罪均承認犯行、未與告訴人達成和
    解（於本院審理時已與告訴人林玉花達成和解）之犯後態度
    ，兼衡其犯罪之動機、目的、手段，暨其等自述之智識程度
    及生活狀況等一切情狀，分別量處如原判決附表一編號1、
    附表二編號1至3所示之罪刑。核其認事用法並無違誤，量刑
    亦屬妥適。
　㈡被告上訴意旨略以：伊當初是因家境貧困，一時不察才加入
    詐欺集團，伊犯後均坦承犯行，也盡力與被害人和解，伊不
    會再犯，請審酌上情從輕量刑，並依刑法第59條減輕其刑云
    云。惟查：
　⒈按量刑之輕重，係屬事實審法院得依職權自由裁量之事項，
    苟已斟酌刑法第57條各款所列情狀，而未逾越法定刑度，不
    得遽指為違法（最高法院72年台上字第6696號判例意旨參照
    ）。且法院對於被告為刑罰裁量時，必須以行為人之罪責為
    依據，而選擇與罪責程度相當之刑罰種類，並確定與罪責程
    度相稱之刑度。縱使基於目的性之考量，認定有犯罪預防之
    必要，而必須加重裁量時，亦僅得在罪責相當性之範圍內加
    重，不宜單純為強調刑罰之威嚇功能，而從重超越罪責程度
    為裁判，務求「罪刑相當」。且在同一犯罪事實與情節，如
    別無其他加重或減輕之原因，下級審量定之刑，亦無過重或
    失輕之不當情形，則上級審法院對下級審法院之職權行使，
    原則上應予尊重（最高法院85年度台上字第2446號判決意旨
    參照）。原審以被告此部分罪證明確，並詳細審酌前情，就
    此部分犯行分別量處罪刑，已詳予斟酌刑法第57條各款所列
    情形，並具體說明量刑之理由，核無逾越法定刑度，或濫用
    自由裁量權限之違法或不當之情事。
  ⒉次按刑法第59條之酌量減輕其刑，必犯罪之情狀顯可憫恕，
    認科以最低度刑仍嫌過重者，始有其適用，至於同法第57條
    規定，科刑時應以行為人之責任為基礎，並審酌一切情狀，
    尤應注意該條所列10款事項，為科刑重輕之標準，則為在法
    定刑內量刑輕重之依據。所謂「犯罪之情狀」與「一切情狀
    」，兩者固非有截然不同之領域，於裁判上酌量減輕其刑時
    ，雖亦應就犯罪一切情形予以考量，但仍應審酌其犯罪情狀
    有無「顯可憫恕」之事由，故適用刑法第59條酌量減輕其刑
    時，雖不排除審酌同法第57條所列舉10款之事由，惟其程度
    必須達於犯罪之情狀「顯可憫恕」者，始可予以酌減（最高
    法院98年度台上字第5454號判決意旨參照）。本件被告與詐
    欺集團成員共同詐騙如附表一、二所示之被害人，造成其等
    財產上之損害，被害之人數非少，金額亦非輕微，且對社會
    治安造成危害，其犯後雖已坦認犯行，然衡其前開犯行動機
    、手段、目的、犯罪情節等節，並無顯可憫恕之特殊原因或
    情狀存在，自無所謂情輕法重可言，尚難認在客觀上有何足
    引起一般人同情而確可憫恕之情，因認無刑法第59條酌減其
    刑規定適用之餘地，是被告請求依刑法第59條之規定酌減其
    刑云云，洵無足取。被告此部分上訴為無理由，應予駁回。
    　　
據上論斷，應依刑事訴訟法第368條、第369條第1項前段、第364
條、第299條第1項前段（依刑事判決精簡原則，僅記載程序法條
），判決如主文。
本案經檢察官洪期榮提起公訴，檢察官陳孟黎到庭執行職務。
中　　華　　民　　國　　109 　年　　6 　　月　　18　　日
                  刑事第十三庭審判長法  官  王國棟
                                    法  官  曹馨方
                                    法  官　呂煜仁
以上正本證明與原本無異。
如不服本判決，應於收受送達後20日內向本院提出上訴書狀，其
未敘述上訴之理由者並得於提起上訴後20日內向本院補提理由書
（均須按他造當事人之人數附繕本）「切勿逕送上級法院」。 
                                    書記官　林廷佳
中　　華　　民　　國　　109 　年　　6 　　月　　18　　日
附錄：本案論罪科刑法條全文
中華民國刑法第339條之4
犯第339條詐欺罪而有下列情形之一者，處1年以上7年以下有期
徒刑，得併科1百萬元以下罰金：
一、冒用政府機關或公務員名義犯之。
二、三人以上共同犯之。
三、以廣播電視、電子通訊、網際網路或其他媒體等傳播工具，
    對公眾散布而犯之。
前項之未遂犯罰之。
附表一
編號 告訴人 犯罪事實詳情 主文 1 周錦櫻 詐騙集團成員於108年4月12日9時許，以電話及LINE與周錦櫻聯絡，佯稱為前同事陳幼華要求借款，周錦櫻因此陷於錯誤，依詐欺集團成員之指示，於同年月16日10時許，在高雄市○○區○○○路000號兆豐銀行三民分行匯款16萬元至黃崎峰所有之郵局帳戶（帳號000-00000000000000），同日11時許又在高雄市○○區○○○路000號國泰世華銀行明誠分行匯款4萬元至上開詐欺帳戶。 上訴駁回（原審判決主文：夏志華犯三人以上共同詐欺取財罪，處有期徒刑壹年伍月）。 2 林玉花 詐騙集團成員於108年4月15日打電話給林玉花，佯稱為友人謝瑞英並要求借款，林玉花因此陷於錯誤，依詐欺集團成員之指示，於同年月16日10時29分許，匯款3萬元至石惠欣所有之台新銀行帳戶（帳號000-00000000000000）。 夏志華犯三人以上共同詐欺取財罪，處有期徒刑壹年貳月。 

附表二
編號 告訴人 犯罪事實詳情 主文 1 李亭瑩 詐騙集團成員於108年4月21日15時6分自稱為網路拍賣網站人員，打電話給李亭瑩，謊稱網路交易簽名有問題，要求李亭瑩操作ATM配合取消，李亭瑩因此陷於錯誤，依詐欺集團成員指示，在同日17時11分許，匯款2萬8,000元至余忠和所有之合作金庫銀行帳戶（帳號000-0000000000000號）。 上訴駁回（原判決主文：夏志華犯三人以上共同詐欺取財罪，處有期徒刑壹年肆月）。 2 陳采柔 詐騙集團成員於108年4月21日18時55分許打電話給陳采柔，自稱為網路拍賣購物之賣家，謊稱購物設定錯誤，要求陳采柔配合取消，陳采柔因此陷於錯誤，依詐欺集團成員之指示，在同日19時16分許，在臺中市○○區○○路00號統一超商，用ATM轉帳匯款1萬6,123元至余忠和上開帳戶（帳號000-0000000000000號）。 上訴駁回（原審判決主文：夏志華犯三人以上共同詐欺取財罪，處有期徒刑壹年肆月）。 3 游雅琪 詐騙集團成員於108年4月21日19時45分許打電話給游雅琪，自稱為網路拍賣網站人員及台新銀行人員，謊稱購物設定錯誤，帳戶會重複扣款，要求游雅琪配合解除，游雅琪因此陷於錯誤，依詐欺集團成員之指示：1.於同日20時50分許，匯款2萬7,985元至吳郁珍所有之台新銀行帳戶（帳號000-00000000000000）；2.於同日21時16分許匯款9,999元至上開詐欺帳戶；3.於同日21時18分許匯款9,999元至上開詐欺帳戶；4.於同日21時19分許匯款9,999元至上開詐欺帳戶；5.於同日21時38分許匯款2萬6,000元至上開詐欺帳戶。 上訴駁回（原審判決主文：夏志華犯三人以上共同詐欺取財罪，處有期徒刑壹年肆月）。 

附表三：車手王契文（編號1至7）、潘宣佑（編號8至15）提領
        之情形
編號 車手提款時間 提款金額 交易銀行 提款地點 提款地址 詐騙帳戶 提領款項匯入之告訴人 1 108年4月16日10時47分 20,000 台新銀行 全家新竹水田店 ATM 新竹市○○路000號 000-00000000000000（石惠欣） 林玉花 2 108年4月16日10時48分 10,000 同上 同上 同上 同上 林玉花 3 108年4月16日11時18分 60,000 中華郵政 新竹經國路郵局 ATM 新竹市○○路○段00號1樓 000-00000000000000（黃崎峰） 周錦櫻 4 108年4月16日11時20分 60,000 同上 同上 同上 同上 周錦櫻 5 108年4月16日11時38分 20,000（起訴書誤載為20,005，應予更正） 臺灣新光商銀 全家新竹水田店 ATM 新竹市○○路000號 同上 周錦櫻 6 108年4月16日11時40分 10,000 同上 同上 同上 同上 周錦櫻 7 108年4月17日0時03分 49,000 中華郵政 竹北光明郵局 新竹縣竹北市縣○○路000號 同上 周錦櫻 8 108年4月21日17時19分 20,000 國泰世華銀行 萊爾富超商新竹竹湳店 新竹市○○路000號 000-0000000000000（余忠和） 李亭瑩 9 108年4月21日17時18分 8,000 同上 同上 同上 同上 李亭瑩 10 108年4月21日19時28分 16,000 臺灣新光商銀 OK 新竹國華店 新竹市○○街00號1樓ATM 同上 陳采柔 11 108年4月21日20時57分 28,000 臺灣新光商銀 全家新竹光田店 新竹市○○街000號ATM 000-00000000000000（吳郁珍） 游雅琪 12 108年4月21日21時23分 20,000 國泰世華銀行 全聯新竹武陵店 新竹市○○路000○0號 同上 游雅琪 13 108年4月21日21時24分 10,000 同上 同上 同上 同上 游雅琪 14 108年4月21日21時44分 20,000 新竹一信武陵分社 新竹一信武陵分社 新竹市○○路000號 同上 游雅琪 15 108年4月21日21時45分 6,000 同上 同上 同上 同上 游雅琪 

附件：證據名稱、出處
一、被告夏志華供述      0000000警詢：7862號偵卷第31至33頁反面       0000000警詢：7862號偵卷第38至41頁                     0000000警詢：7862號偵卷第54至56頁反面                 0000000警詢：原審卷一第173至179頁      0000000原審準備：原審卷一第363至366頁                 0000000原審準備：原審卷一第405頁      0000000原審審判：原審卷一第411頁       0000000本院準備：本院卷第169頁      0000000本院審判：本院卷第244頁          二、共同被告之陳述                                      1.共同被告李曜任                                       0000000第2次警詢：7862號偵卷第12至15頁             0000000偵訊：7526號偵卷第43至45頁                 0000000警詢：2439號他卷第12至19頁                 0000000原審調查：原審卷一第59至68頁               0000000原審準備：原審卷一第367至374頁             0000000原審審判：原審卷一第377至382頁            2.共同被告徐偉梁                                       0000000警詢：7862號偵卷第63至66頁                 0000000原審準備：原審卷一第347至351頁             0000000原審準備：原審卷一第405頁                   0000000原審審判：原審卷一第411頁                  3.共同被告王契文                                       0000000警詢：7862號偵卷第96至98頁                 0000000原審準備：原審卷一第359至362頁             0000000原審審判：原審卷一第377至382頁            4.共同被告潘宣佑                                       0000000警詢：7862號偵卷第84至87頁                 0000000原審準備：原審卷一第353至357頁             0000000原審準備：原審卷一第405頁                   0000000原審審判：原審卷一第411頁                三、證人之證詞                                       　1.證人即共犯蔡桂民                                  　　   0000000警詢：7862號偵卷第106至111頁               0000000警詢：原審卷一第187至192頁                2.證人即告訴人周錦櫻                                   0000000警詢：7862號偵卷第202至203頁              3.證人即告訴人林玉花                                   0000000警詢：7862號偵卷第210至212頁               4.證人即告訴人李亭瑩                                   0000000警詢：7862號偵卷第258至260頁              5.證人即告訴人陳采柔                                   0000000警詢：7862號偵卷第272至274頁               6.證人即告訴人游雅琪                                   0000000警詢：7862號偵卷第281至282頁          四、書證                                              1.新竹市警察局第一分局搜索扣押筆錄、扣押物品目錄表（對 象：李曜任）：7862號偵卷第23至25頁 2.余忠和作為詐騙帳戶（000-0000000000000）、吳郁珍作為詐騙帳戶（000-00000000000000），車手（潘宣佑）提款影像暨提款明細一覽表：7862號偵卷第91至92、94頁 3.石惠欣作為詐騙帳戶（000-00000000000000）、黃崎峰作為 詐騙帳戶（000-00000000000000），車手（王契文）提款影像暨提款明細一覽表：7862號偵卷第103至104、201頁      4.證人即告訴人林玉花匯款證明                        　⑴石惠欣作為詐騙帳戶（000-00000000000000）交易明細（ 被害人：林玉花）：7862號偵卷第216頁              　⑵證人即告訴人林玉花使用ATM匯款單據、反詐騙諮詢專線紀錄表、通報警示簡便格式表、報案三聯單：7862號偵卷第213至215、219頁                                 5.證人即告訴人周錦櫻之反詐騙諮詢專線紀錄表、通報警示簡便格式表、報案三聯單：7862號偵卷第204至208頁 6.證人即告訴人李亭瑩使用ATM匯款單據、反詐騙案件紀錄表、報案三聯單、通報警示簡便格式表：7862號偵卷第262至265、267頁 7.證人即告訴人陳采柔之反詐騙諮詢專線紀錄表、第一銀行存摺內頁、報案三聯單、通報警示簡便格式表：7862號偵卷第270至271、275、277、279頁                          8.證人即告訴人游雅琪匯款證明                        　⑴證人即告訴人游雅琪使用ATM匯款單據：7862號偵卷第286 至287頁                                          　⑵證人即告訴人游雅琪手機APP轉帳匯款畫面：7862號偵卷  第287頁反面  　⑶證人即告訴人陳采柔之反詐騙諮詢專線紀錄表、報案三聯單、通報警示簡便格式表：7862號偵卷第282頁背面、285頁　                                     9.108年4月21日詐欺車手駕駛6021-E5號自小客車為路口監視  　器拍攝之翻拍照片：2382號他卷第31至33頁、115號聲拘卷第33至34頁